【裁判字號】    96,訴,3088
【裁判日期】    970312
【裁判案由】    新型專利舉發
【裁判全文】
臺北高等行政法院判決
                                     96年度訴字第03088號
                              .
原      告  甲○○
被      告  經濟部智慧財產局
代  表  人  王美花（局長）
訴訟代理人  丁○○
            丙○○
參  加  人  乙○○
上列當事人間因新型專利舉發事件，原告不服經濟部中華民國96
年7 月4 日經訴字第09606070150 號訴願決定，提起行政訴訟，
並經本院依職權命第三人乙○○參加訴訟，本院判決如下：
    主  文
原告之訴駁回。
訴訟費用由原告負擔。
    事  實
一、事實概要：
    原告前於民國（下同）88年6 月25日以「彈性塑膠地磚結構
    」向被告智慧財產局申請新型專利，經被告編為第00000000
    號審查，准予專利，並於公告期滿後，發給新型第198709號
    專利證書（下稱系爭專利）。嗣參加人乙○○以系爭專利違
    反核准時專利法第97條、第98條第2 項之規定，不符新型專
    利要件，對之提起舉發。案經被告審查，以96年1 月19日（
    96）智專三（三）06001 字第096200146200號專利舉發審定
    書為「舉發成立，應撤銷專利權」之處分（下稱原處分）。
    原告不服，提起訴願，經經濟部96年7 月4 日經訴字第0960
    6070150 號訴願決定駁回，原告仍不服，遂向本院提起行政
    訴訟。本院依職權命參加人參加訴訟。
二、兩造聲明：
  (一)原告聲明：訴願決定及原處分均撤銷。
  (二)被告聲明：原告之訴駁回。
三、兩造之爭點：
    引證案是否可證明系爭專利不具進步性？
  (一)原告主張：
    1.專利說明書之「申請專利範圍」部份，依核准當時專利法
      第105 條新型專利準用之第22條第3 項所規定之法定文件
      ，依專利法第22條第4 項規定：「前項申請專利範圍，應
      具體指明申請專利之標的、技術內容及特點。」可知，一
      專利案之申請專利範圍，在法律及事實的認定上，皆有一
      定的代表性及準則性，依經濟部中央標準局所公布之「專
      利審查基準」第2 篇「新型專利審查基準」第2-3-6 頁第
      11行開始，即明白指出：「對申請專利新型之認定，自應
      依申請專利範圍之『請求項所載新型』之內容為之。」，
      依專利法解釋之行政規則，更可確知目前專利專責機關依
      法在判斷一新型專利之特徵及是否准予專利，實以申請專
      利範圍之請求項中是否記載作為審查之依據，故「申請專
      利範圍」之權利項部份，必需具體描述專利案之主要技術
      特徵，若申請專利範圍之內容未曾提及該部份，則自難謂
      其為該物品之專利特徵，此一部份應無疑義。
    2.反觀被告於訴願程序中對系爭專利之審查，其中仔細查看
      參加人所提舉發證據3 、4 （日本昭和49年《西元1974年
      》公開之實開昭00-00000號專利說明書及中譯本之「實用
      新型註冊申請範圍」，下合稱引證案）甚至說明書之內容
      ，完全未提及所謂「主板3 的四角端與地墊4 的四角端相
      切齊貼合」之論述，在其「申請專利範圍」所採用之名詞
      ，僅僅以「覆蓋」方式來拼接四角形地墊，（如引證案申
      請專利範圍之倒數第2 行所示），而被告在引證案之「實
      用新型註冊申請範圍」及「說明書」完全未提及「主板3
      的四角端與地墊4 的四角端相切齊貼合」之情況下，逕以
      參加人的主觀意見，擴張解釋引證案之「實用新型註冊申
      請範圍」所謂「覆蓋」等於「切齊貼合」，完全忽略甚至
      排除引證案「實用新型註冊申請範圍」此一「正式法律文
      件」的代表性？被告如此之作法，完全失去其法律之依據
      性，明顯違法且有明顯瑕疵。
    3.訴願決定第3 頁第11行中，被告以引證案「拼裝地墊單元
      之頂層地墊與底層主板於四角端顯然亦皆呈貼齊狀」，其
      中「顯然」之語氣似乎是猜測貼齊的，如無法確定是貼齊
      的，當應以引證案之「實用新型註冊申請範圍」及「說明
      書」中的「覆蓋」來與系爭專利進行比對，如此被告才不
      失為一個公正公平之機關。
    4.由引證案之「實用新案註冊申請案為」明確記載，「…其
      他二邊C 、D 處則以覆蓋凹凸部1 、2 般的方式拼接四角
      型地墊4 ，…」，一般人看到引證案，只是想到覆蓋方式
      結合，並不會相切齊貼合，反觀系爭專利塑膠貼皮（12）
      四角端（125 ）皆與塑膠基材（11）四角端（118 ）的凸
      齒部相切齊貼合，可明顯得知是相切齊貼合，因此系爭專
      利之申請專利範圍明顯與引證案並不相同，且系爭專利塑
      膠基材（11）四角端（118 ）係與塑膠貼皮（12）之四角
      端（125 ）相切齊貼合，使其熱漲冷縮能一致，故其所達
      成之功效，係在於踩踏彈性塑膠地磚時，角端不會有塌陷
      變形，使得彈性塑膠地磚不易損壞，如此系爭專利非運用
      申請前既有之知識或知識，且系爭專利具有功效上的增進
      ，應符合專利法第98條第2 項「新型係運用申請前既有之
      知識或知識，而為熟悉該項技術者所能輕易完成且未能增
      進功效，不得依本法取得新型專利。」之規定。
    5.另外，系爭專利為何要如此創作，可參閱其先前技術，系
      爭專利乃為了解決長期存在之缺點，由於習知的地磚皆於
      踩踏時，會有塌陷變形之缺失，而系爭專利可解決此一問
      題，確實能達不會有塌陷變形之缺失，及防止損害地面之
      功效；如此即能解決先前技術中長期存在的問題。
    6.然而，系爭專利確實能達到所述之功效，若以系爭專利之
      先前技術加上引證案來證明系爭專利只是簡單的組合，而
      不具有進步性，是否過於無理？若一專利案為了將其所能
      解決之技術加以說明，藉以解決長期之缺點，而且又有實
      用性，他人卻以一件引證案再配合該專利案本身之先前技
      術內容，即將該專利案撤銷，試問又有誰會去解決長久之
      問題點，而系爭專利確實有其實用價值，否則為何專利權
      剩下不到幾年，專利權到期後，即可自動消滅變成公共財
      ，任何人皆可進行製造、販賣，還會有人進行舉發，可見
      系爭專利確實有其特別之處，因此並不能以過分嚴苛之審
      查，來判定系爭專利不具進步性，而由上述之說明可知系
      爭專利與引證案又有差異存在，應符合專利法第98條第2
      項「新型係運用申請前既有之知識或知識，而為熟悉該項
      技術者所能輕易完成且未能增進功效，不得依本法取得新
      型專利」之規定。
    7.由上述說明，引證案主要係利用四角型地墊4 覆蓋於四角
      型主板3 上，使拼裝地墊組合後，地墊4 與鄰接地墊的密
      合性佳；另外參閱引證案創作之詳細說明，引證案之地墊
      4 雖然可達到密合，但由於創作詳細說明、專利範圍及圖
      示中，僅提到地墊4 覆蓋主板3 之C 、D 兩邊之凹凸部1
      、2 ，並藉由黏著或熔合等方式密合地墊4 ，而均未提到
      及發現引證案之主板3 的四角端與地墊4 的四角端相切齊
      貼合，因此，地墊4 未受主板3 支撐之角端，於踩踏彈性
      拼裝地墊時，角端會被踩壓成塌陷或崩落而變形；此外，
      引證案之創作詳細說明、專利範圍及圖示中，亦未提到地
      墊4 相對於主板3 之凹部1 設有適量黏膠，因此，引證案
      雖能作水平方向的嵌固，而不易脫落，但無法作垂直方向
      的接固，於使用者踩踏拼裝地墊時，則會造成拼裝地墊微
      微上提，此時，若未即時將上提之拼裝地墊下壓，一旦幼
      兒走過，將會被不平整的拼裝地墊絆倒。
    8.反觀，系爭專利塑膠基材四角端與塑膠貼皮之四角端相切
      齊貼合，且其熱漲冷縮一致，於踩踏彈性塑膠地磚時，不
      會有塌陷變形之缺失；另塑膠貼皮於覆蓋塑膠基材之鏤空
      部處底部設有適量黏膠，使兩地磚除了可藉由鏤空部與凸
      齒部做水平方向之嵌固外，亦可藉由塑膠貼皮之黏膠作垂
      直方向黏固，並避免將塑膠基材底部整體黏合於地面，進
      而防止損害地面，而系爭專利主要係藉由其所揭示的技術
      手段，來具體實現上述目的與效能。
    9.綜上所述，原處分及訴願決定明顯違法，甚至被告在行政
      裁量權的自由心證運用上，亦有違反證據論理法則之情事
      。
  (二)被告主張：
    1.原告起訴狀第1 段主要訴稱依系爭專利核准審定時應適用
      之83年版專利法第22條第3、4項之規定（新型準用），以
      及83年版專利審查基準第2-3-6 頁第11、12行之規定，判
      斷新型專利之特徵是否准予專利係以申請專利範圍之請求
      項中是否記載做為審查之依據，若「申請專利範圍」之內
      容未曾提及之部分難謂其為該（專利）物品之專利特徵云
      云。查本段內容基本上並無可爭議，其所訴內容並無積極
      意義。惟必須先強調澄清者為上述法條與基準之規範對象
      ，就本案而言，乃係針對「系爭專利」之專利性者，而本
      案對於系爭專利專利性之審究，原本就是依據上述法條與
      基準之規範為之。至於引證案之「全部內容」乃係供比對
      審究「系爭專利」之專利性之用，本身並非要被用來審究
      其自身之專利性者，故其與上述法條與基準之規範實無關
      係，亦並先敘明。
    2.原告起訴狀第2 段主要訴稱引證案之「實用新型註冊申請
      範圍」及「說明書」完全未提及「主板3 的四角端與地墊
      4 的四角端相切齊貼合」，而原處分卻擴張解釋引證案之
      「實用新型註冊申請範圍」所謂「覆蓋」等於「切齊貼合
      」，忽略甚至排除該「實用新型註冊申請範圍」此一「正
      式法律文件」的代表性，明顯違法有瑕疵云云。惟查引證
      案可供據以審究「系爭專利」之專利性的「全部內容」並
      非只有其「實用新型註冊申請範圍」及「說明書」而已，
      尚包括其「圖式」部分，而本案原處分第4 頁第3 行以下
      也已敘明「惟查前揭引證案由其『圖式』可知每一塊拼裝
      地墊單元之頂層地墊4 與底層主板3 於四角端顯然亦皆呈
      貼齊狀，…」，此一審定並無違法或瑕疵之處，可見原告
      本段所訴無非有意或無意曲解原處分之真正引證依據部分
      ，甚至對該引證案「圖式」之證據力部分完全避而不談。
      且可補充說明者係引證案係一公開在先之日本公開實用新
      案，其既非日本核准公告之實用新案，更非我國核准公告
      之新型專利案，原告所指其「實用新型註冊申請範圍」本
      身對我國之專利案而言，當無所謂「正式法律文件」之作
      用可言。事實上，該引證案之「全部內容」相對於系爭專
      利就是一公開在先之刊物上之技術資料，同時也屬於系爭
      專利申請前之既有技術或知識，此節亦併予敘明。原告對
      舉發之爭點以及引證案「圖式」之舉證作用所在顯然始終
      不甚明瞭，以致一再提起訴願與行政訴訟，其本段所訴內
      容並非事實，毫無可採。
    3.原告起訴狀第3 段主要訴稱原處分第4 頁第3 行以下所載
      引證案「拼裝地墊單元之頂層地墊4 與底層主板3 於四角
      端顯然亦皆呈貼齊狀」一節，其中「顯然」之語氣似乎是
      猜測貼齊的云云。惟查被告於前訴願答辯書第5 頁開頭業
      已辯明「且須辯駁澄清者為引證案拼裝地墊之頂層地墊與
      底層主板於四角端處係完全切齊貼合一事雖於其說書中未
      見文字載明，但任一熟悉本項拼裝地磚或地墊技術之人士
      （包括本案審查委員）僅由其圖式就可明顯看出並確定該
      四角端處之上述構造特點，因而能據此支持證明其與系爭
      專利之所謂『第一（構造上之）特徵』部分相當，而非如
      原告所稱靠『猜測』得知者」在案。原告本段徒執前詞，
      其所訴內容當無可採。
    4.原告起訴狀第4 段主要訴稱系爭專利「申請專利範圍」中
      所載「塑膠貼皮四角端皆與塑膠基材四角端的凸齒部相切
      齊貼合」（亦即原處分所稱第一構造特徵部分）明顯與引
      證案「實用新型註冊申請範圍」所載「…其他2 邊C 、D
      處則以覆蓋凹凸部1 、2 般的方式拼接四角型地墊4 ，…
      」並不相同，且該第一構造特徵部分使其熱漲冷縮能一致
      所達成之功效應符合前揭83年版專利法第98條第2 項之規
      定云云。惟查本案之爭點並非有關系爭專利與引證案是否
      為前揭專利法第27條第1 項（新型準用）所規範之「同一
      」創作，因此二者之專利範圍是否完全相同（註：此為二
      者是否為「同一」創作之判斷依據）並非本案審究之唯一
      項目或重點，何況引證案亦非本國之新型案，更無從援引
      論究其是否與系爭專利為「同一」之創作。按本案之主要
      爭點在於由引證案之全部內容（包含圖式）參以系爭專利
      申請時之既有技術（如其說明書、圖式所載之先前技術）
      是否可證系爭專利之專利範圍不具前揭第98條第2 項所規
      範新型進步性一節，而原處分對此已論述甚詳始為其不具
      進步性之審定結果，且於前訴願答辯書對此亦多所闡明，
      詳參原審定理由(六)與各節答辯理由，茲不贅述。原告本段
      所訴了無新意，自不足採。
    5.原告起訴狀第5 段主要訴稱系爭專利之創作緣由係可解決
      其說明書、圖式所載先前技術之缺點問題云云。惟查對於
      系爭專利可達成其創作目的，亦即具有產業利用性一節，
      本件訴訟參加人（舉發人）本無爭執，亦未列為其舉發爭
      點所在，原處分對此基本上更未曾予以否定。原告本段所
      訴並無積極意義。
    6.原告起訴狀第6 段主要訴稱以系爭專利（說明書、圖式所
      載）之先前技術加上引證案來證明系爭專利只是簡單的組
      合而不具進步性為過於無理，…系爭專利確實有其實用價
      值，…專利權剩下不到幾年，…不能以過分嚴苛之審查，
      來判定系爭專利不具進步性，其應當符合前揭專利法第98
      條第2 項之規定云云。惟原告本段所訴稱「過於無理」、
      「過分嚴苛之審查」等語無非其個人主觀情緒感受，事實
      上，如先前各段答辯所述，本案原處分已完全基於應適用
      之專利法條與審查基準之規範為之。又被告審查專利爭議
      案件一向依法行政，全憑當事人之舉證、主張與答辯內容
      持平而論，無涉個人情感好惡，亦不因該專利權剩下多少
      年而有差別待遇，更何況前揭專利法第72條第3 項（現行
      專利法第68條）甚至尚有特殊情形下「得於專利權期滿或
      當然消滅後提起舉發」之相關規定。原告本段所訴徒執情
      緒話語，非為理性說詞，自不足為採。
    7.原告起訴狀第7 段主要訴稱引證案於其創作詳細說明、專
      利範圍「及圖式」中，均未提到及發現引證案之主板3 的
      四角端與地墊4 的四角端相切齊貼合，亦未提到地墊4 相
      對於主板3 之凹部1 設有適量黏膠，該拼裝地墊乃有未受
      主板3 支撐之角端會被採壓成塌陷或崩落變形，以及因無
      法做垂直方向的接固而會微微上提，造成不平整而絆倒幼
      兒之缺失云云。惟前述答辯理由2 已對「引證案由其『圖
      式』可知每一塊拼裝地墊單元之頂層地墊4 與底層主板3
      於四角端顯然亦皆呈貼齊狀」一節辯明在先，又對於上述
      所訴稱引證案之缺失問題，亦已於前訴願答辯理由2 、3
      辯駁甚詳，均不贅述。
    8.原告起訴狀第8 段則進而一再訴稱系爭專利因反而具有上
      述對應之技術手段而可解決上述缺失問題，具體實現其創
      作目的與功效云云。惟對於系爭專利可達成其創作目的與
      功效，亦即具有產業利用性一節，前述答辯理由5 已辯明
      本件訴訟參加人（舉發人）本無爭執，亦未列為其舉發爭
      點所在，原處分對此基本上更未曾予以否定。原告本段所
      訴無非一再徒執前詞，同樣並無積極意義。
    9.原告起訴狀第9 段總結訴稱被告在行政裁量權的自由心證
      運用上，有違證據論理法則之情事，且訴願決定為一逾越
      權限之違法瑕疵決定，請求判命被告「再為原處分維持，
      訴願駁回之訴願決定」云云。惟其既無積極舉證證明「如
      何」有違證據論理法則之情事，或「如何」逾越權限之處
      ，且誤指被告為作成訴願決定之機關，其所訴空言無據，
      當無可採。
  (三)參加人主張：與被告相同。
    理  由
一、本件起訴時被告之代表人原為蔡練生，嗣變更為王美花，經
    其聲明承受訴訟，核無不合，應予准許。
二、按凡對物品之形狀、構造或裝置之創作或改良，而可供產業
    上利用者，得依法申請取得新型專利，固為系爭專利核准時
    專利法第97條暨第98條第1 項所明定。惟新型如係「運用申
    請前既有之技術或知識，而為熟習該項技術者所能輕易完成
    且未能增進功效時」，則不得申請取得新型專利，復為同法
    第98條第2 項所明定。又核准專利之新型，任何人認有違反
    專利法之情事而應撤銷其新型專利，依同法第105 條準用第
    72條第1 項規定，應附具證據證明之，倘其證據足以證明系
    爭專利有違專利法之規定，自應為舉發成立之處分。
三、原告前於88年6 月25日以「彈性塑膠地磚結構」向被告智慧
    財產局申請新型專利，經被告編為第00000000號審查，准予
    專利，並於公告期滿後，發給新型第198709號專利證書（下
    稱系爭專利）。嗣參加人乙○○以系爭專利違反核准時專利
    法第97條、第98條第2 項之規定，不符新型專利要件，對之
    提起舉發。案經被告審查，以96年1 月19日（96）智專三（
    三）06001 字第096200146200號專利舉發審定書為「舉發成
    立，應撤銷專利權」之處分。原告不服，循序提起行政訴訟
    ，並為事實欄所載各節之主張，是本件應審酌者厥為：引證
    案是否可證明系爭專利不具進步性？
四、經查：
  (一)本件系爭「彈性塑膠地磚結構」新型專利舉發事件，參加人
    所提舉發證據1 、2 為系爭專利之專利公報及說明書影本；
    舉發證據3 、4 為日本昭和49年（西元1974年）公開之實開
    昭00-00000號專利說明書及中譯本（即引證案）；舉發證據
    5 為系爭專利第5 圖與引證案第1 圖之對照圖，併入引證案
    審查；舉發證據6 、7 為宏英工業有限公司（下稱宏英公司
    ）之產品型錄正本；舉發證據8 、9 為宏英公司產品型號編
    號1201、1204之樣品；舉發證據10、11為宏英公司網頁資料
    ，先予敘明。
  (二)查舉發證據6 、7 未揭示刊登日期而無證據力，且舉發證據
    6 、7 中產品型號編號1201、1204者並非引證案日本專利之
    樣品，不能稱其與引證案相同；舉發證據8 、9 產品雖為舉
    發證據6 、7 之樣品，但未揭示製造或公開日期而無證據力
    ；舉發證據10、11未揭示相關系爭專利之技術內容，無從比
    對，自不具證據力；且舉發理由雖執引證案為證據，但未就
    系爭專利各請求項之新穎性有所爭執，故無庸就引證案論究
    系爭專利之新穎性。
  (三)關於系爭專利是否具進步性部分：
    1.系爭專利申請專利範圍第1 項之特徵包含「塑膠貼皮四角
      端皆與塑膠基材四角端的凹齒部相切齊貼合」（下稱第一
      特徵）及「塑膠基材其各周邊前後端間則均勻分配有鏤空
      部及凸齒部」（下稱第二特徵）二部分。而由引證案申請
      專利範圍觀之，其拼裝地墊之主板周邊佈設有連接用的凹
      凸部，其中A 、B 邊的凹凸部係突出於四角形地墊，凹部
      內緣與地墊外緣切齊；而C 、D 邊的凹凸部係覆蓋於四角
      地墊，使凸部外緣與地墊外緣貼齊。引證案申請專利範圍
      雖未以敘及其拼裝地墊之頂層地墊與底層主板於四角端處
      係完全切齊貼合，惟其第1 、2 圖已揭露此等地磚構造，
      熟習拼裝地磚或地墊技術之人士僅由該等圖式即可確認頂
      層地墊與底層主板四角端處完全切齊貼合之構造特徵。是
      引證案實已揭露系爭專利之「塑膠貼皮四角端皆與塑膠基
      材四角端的凹齒部相切齊貼合」及「塑膠基材其各周邊前
      後端間則均勻分配有鏤空部及凸齒部」等技術特徵。
    2.雖引證案之頂層地墊材質不同於系爭專利，且原告亦一再
      強調系爭專利上層貼皮與下層基材均選用塑膠材質可得熱
      漲冷縮一致之效果云云，惟上層貼皮與下層基材選用相同
      材質必然導致熱漲冷縮一致之效果，此顯屬可預期者，難
      謂有何特殊之處。且系爭專利第1 、3 圖所示之二種習用
      塑膠拼裝地磚中，亦已揭露上、下層同採塑膠材質之技術
      手段，故熟習拼裝地磚、地墊技術者當可由引證案及系爭
      專利自承之習知塑膠拼裝地磚技術輕易完成系爭專利。又
      依引證案所揭露之拼裝地墊觀之，此種拼裝地墊四角端之
      上、下層亦係完全切齊貼合者，下層部分已不再有鏤空部
      ，故並無踩踏時容易塌陷變形之缺失。故系爭專利申請專
      利範圍第1 項實為其專利說明書第3 圖所示習用拼裝地磚
      構造與引證案所示拼物地墊習知構造之簡單組合應用。且
      系爭專利因與引證案同採上下層於四角端貼齊之設計，自
      可解決先前技藝四角端懸空凹陷之缺失，故系爭專利所強
      調之功效顯可預期，難謂有特殊之處，應不具進步性。
    3.至於系爭專利申請專利範圍第2 項進一步描述限定於塑膠
      貼皮覆蓋塑膠基材二周邊與鏤空部相對處底部設有適量黏
      膠乙節，此為塑膠貼皮上膠後再貼合塑膠基材之必然結果
      ，且引證案頂層之絨毛織物地墊也是藉由黏著方式與底層
      主板密合組成小塊單元之拼裝地墊，故系爭專利申請專利
      範圍第2 項亦不具進步性。
  (四)至原告稱：引證案之「實用新型註冊申請範圍」及「說明書
    」完全未提及「主板3 的四角端與地墊4 的四角端相切齊貼
    合」，而原處分卻擴張解釋引證案之「實用新型註冊申請範
    圍」所謂「覆蓋」等於「切齊貼合」，明顯違法云云。
    惟查：引證案可供據以審究「系爭專利」之專利性的「全部
    內容」並非只有其「實用新型註冊申請範圍」及「說明書」
    而已，尚包括其「圖式」部分，而本案原處分第4 頁第3 行
    以下已敘明「前揭引證案由其『圖式』可知每一塊拼裝地墊
    單元之頂層地墊4 與底層主板3 於四角端顯然亦皆呈貼齊狀
    ，…」，是原審定並無違法之處，原告所述要不可採。
五、綜上，被告以系爭專利有違核准時專利法第98條第2 項規定
    ，所為「舉發成立，應撤銷專利權」之處分，並無不法，訴
    願決定予以維持，亦無不合。原告徒執前詞，訴請撤銷，為
    無理由，應予駁回。
六、兩造其餘攻擊防禦方法均與本件判決結果不生影響，故不逐
    一論述，併此敘明。
據上論結，本件原告之訴為無理由，爰依行政訴訟法第98條第1
項前段，判決如主文。
中    華    民    國    97    年     3    月   12     日
                    臺北高等行政法院第二庭
                              審判長法  官  徐  瑞  晃
                                    法  官  畢  乃  俊
                                    法  官  陳  金  圍
上為正本係照原本作成。
如不服本判決，應於送達後20日內，向本院提出上訴狀並表明上
訴理由，如於本判決宣示後送達前提起上訴者，應於判決送達後
20日內補提上訴理由書（須按他造人數附繕本）。
中    華    民    國    97    年    3     月    12    日
                                    書記官  陳  可  欣


司法院資訊處製作；財團法人民間司法改革基金會備份。
